臺灣新竹地方法院民事裁定  
110年度抗字第76號
抗  告  人  范佐志  




相  對  人  陳世取  
上列抗告人與相對人間本票裁定事件，抗告人對於中華民國110
年7月12日本院110年度司票字第756號裁定提起抗告，本院裁定
如下：
    主  文
抗告駁回。
抗告費用新臺幣壹仟元由抗告人負擔。 
    理  由
一、相對人於原審聲請意旨略以：相對人執有抗告人於民國108
    年1月2日所簽發之本票乙紙（下稱系爭本票），內載金額新
    臺幣（下同）250萬元，到期日為110年6月30日，並免除作
    成拒絕證書。詎於到期日後，經相對人向抗告人提示未獲付
    款，為此提出本票乙紙，聲請裁定准許強制執行等語。經原
    審就系爭本票裁定准予強制執行在案。
二、本件抗告意旨略以：兩造尚因清償借款案件於臺灣高等法院
    民事庭以110年度上字第391號繫屬在案，其內容及與本件本
    票債權相關，就本票債權是否存在尚待釐清，倘本件本票裁
    定經確認而為強制執行，將嚴重影響抗告人權益。為此依法
    提起抗告，請求廢棄原裁定等語。
三、按執票人向本票發票人行使追索權時，得聲請法院裁定後強
    制執行，票據法第123 條定有明文。又本票執票人，依票據
    法第123 條規定，聲請法院裁定許可對發票人之強制執行，
    係屬非訟事件，此項聲請之裁定，及抗告法院之裁定，僅依
    非訟事件程序，就本票形式上之要件是否具備予以審查為已
    足，並無確定實體上法律關係存否之效力，如發票人就票據
    債務之存否有爭執時，應由發票人提起確認之訴，以資解決
    。法院仍應為准許本票強制執行之裁定（最高法院57年台抗
    字第76號、56年台抗字第714 號裁判意旨、臺灣高等法院暨
    所屬法院83年度法律座談會民事類第48號研討結果參照）。
四、經查，相對人於原審主張之前開事實，業據提出本票乙紙為
    證，原審就本票為形式上之審查，認前開本票並無欠缺本票
    應記載之事項，而為准予強制執行之裁定，經核並無違誤。
    而本票准許強制執行之裁定，係屬非訟事件裁定，為裁定之
    法院僅能就本票為形式上審查，以決定強制執行許可與否，
    並無確定實體上法律關係存否之效力，為裁定之法院亦無從
    為實體法律關係之認定。雖抗告意旨執以原因抗辯，稱本票
    債權存在尚需釐清等情，惟無論是否屬實，均為實體法上之
    爭執，揆諸前揭說明，應由抗告人提起之實體訴訟以資解決
    ，並非本件非訟程序所得審究。從而，抗告意旨指摘原裁定
    不當，求予廢棄，為無理由，應予駁回。
五、據上論結，本件抗告為無理由，依非訟事件法第46條、第24
    條第1 項、第21條第2 項，民事訴訟法第495 條之1 第1 項
    、第449條第1 項、第95條、第78條，裁定如主文。
中　　華　　民　　國　　111 　年　　3 　　月　　25　　日
                民事第一庭　審判長法　官  李珮瑜
                                  法  官　李宇璿
                                  法　官　楊明箴
以上正本係照原本作成。
如不服本裁定，僅得於收受本裁定送達後10日內，以適用法規顯
有錯誤為理由，向本院提起再抗告狀（須附繕本一份，並繳納再
抗告費1000元）。
中　　華　　民　　國　　111 　年　　3 　　月　　25　　日
                                  書記官　劉亭筠